【裁判字號】    89,易,715
【裁判日期】    890531
【裁判案由】    竊盜
【裁判全文】
臺灣板橋地方法院刑事判決                          八十九年度易字第七一五號
    公  訴  人  臺灣板橋地方法院檢察署檢察官
    被      告  甲○○
右列被告因竊盜案件，由檢察官聲請簡易判決處刑（八十八年度偵字第二五六六六號
），經本院板橋簡易法庭認不應依簡易判決處刑，移由本院普通庭審理，本院判決如
左：
    主  文
甲○○攜帶兇器，毀越安全設備竊盜，未遂，累犯，處有期徒刑拾月；扣案鐵管壹支
沒收。
    事  實
一、甲○○曾犯詐欺、侵占、違反麻醉藥品管理條例、逃亡、竊盜、妨害公務、贓物
    等罪，其於民國（下同）八十年間犯竊盜、妨害公務罪，經台灣高等法院於八十
    一年間分別判處有期徒刑二年、有期徒刑七月確定，八十一年間由台灣高等法院
    裁定應執行有期徒刑二年五月，八十三年四月二十一日執行完畢。其又於八十五
    年九月三十日，因犯非法吸用化學合成麻醉藥品罪，為本院判處有期徒刑六月，
    如易科罰金以銀元三百元折算一日確定，於八十五年十月三十日易科罰金執行完
    畢。詎不知悔改，復意圖為自己不法所有，於八十八年十一月二十二日下午三時
    許之日間，持其所有客觀上對人生命、身體具有危害性，可供兇器使用之鐵管乙
    支，至台北縣板橋市○○○路三四０巷十號四樓乙○○○住宅，利用鐵管將該住
    宅之安全設備鐵門窗毀壞撬開，自該處踰越爬入上開房屋（侵入住宅部分未據告
    訴及起訴），其進入臥室正著手打開抽屜搜尋財物之際，遭人發現報警處理，始
    未得逞。而甲○○查覺犯行為人發現後，即以腳將後面窗戶鐵絲網撞開（毀損部
    分未經告訴及起訴）逃至屋頂，嗣於同日十五時三十分，為趕至現場之員警查獲
    到案，並在甲○○身上查扣其所有供行竊用鐵管乙支。
二、案經被害人乙○○○提出竊盜告訴由台北縣警察局海山分局報請臺灣板橋地方法
    院檢察署檢察官聲請以簡易判決處刑，經本院板橋簡易法庭認不應依簡易判決處
    刑，移由本院普通庭審理。
    理  由
一、訊據被告甲○○對其於右開時地，持客觀上對人生命、身體具有危害性之鐵管乙
    支，至台北縣板橋市○○○路三四０巷十號四樓乙○○○住宅，利用鐵管將該住
    宅之安全設備鐵門窗毀壞撬開，自該處踰越爬入上開房屋，其進入臥室正著手打
    抽屜搜尋財物之際，遭人發現報警處理，始未得逞等犯行，均已坦承不諱，核與
    被害人指訴失竊情節相符，並有被告持用之鐵管乙支扣案足資佐證，而該鐵管可
    撬壞鐵門窗，對人生命、身體安全當具危害性，在客觀上應可供兇器使用無誤。
    被告在審理中雖一度辯稱：鐵管係伊在被害人家中內取得，並非其預謀攜帶作案
    云云。惟查：本件被害人乙○○○於警訊中陳稱其家中並無財物損失，參以被告
    係自屋外利用鐵管將住宅之安全設備鐵門窗毀壞撬開，自該處踰越爬入房屋，顯
    見被告應事前攜帶屬其所有之鐵管而實施本件竊盜行為，其上開辯解，不足採信
    ，本案事證明確，被告犯行堪以認定。
二、核被告所為係犯刑法第三百二十一條第一項第二款、第三款、第二項之攜帶兇器
    毀越安全設備竊盜未遂罪。另查被告有事實欄所示犯罪科刑及刑執行完畢情形，
    有台灣高等法院刑案紀錄簡覆表可憑，其於五年內再犯本件有期徒刑以上刑之罪
    ，為累犯，應依法加重其刑。被告為未遂犯，依刑法第二十六條前段規定減輕其
    刑，並依法先加重後減輕之。爰審酌被告前有詐欺、侵占、違反麻醉藥品管理條
    例、逃亡、竊盜、妨害公務、贓物等前科，素行不佳，本院審酌上情及其犯罪動
    機、目的、情節、攜帶兇器毀壞住宅安全設備竊盜未遂對被害人住宅與財產安全
    所生之危害及犯罪後態度等一切情狀，量處如主文所示之刑，以資懲戒。扣案鐵
    管乙支應屬被告所有，且係其犯罪所用之物，併依刑法第三十八條第一項第二款
    規定宣告沒收。
據上論斷，應依刑事訴訟法第二百九十九條第一項前段，刑法第三百二十一條第一項
第二款、第三款、第二項、第四十七條、第二十六條前段、第三十八條第一項第二款
判決如主文。
本案經檢察官洪家原到庭執行職務。
中    華    民    國      八十九      年        五      月    三十一    日
臺灣板橋地方法院刑事第四庭
                                         法  官  陳  恒  寬
右正本證明與原本無異
如不服本判決應於送達後十日內向本院提出上訴狀
                                         書記官  葉  瑩  庭
中    華    民    國      八十九      年        六      月      五      日
附錄本案論罪科刑法條全文
刑法第三百二十一條
犯竊盜罪而有左列情形之一者，處六月以上五年以下有期徒刑：
一、於夜間侵入住宅或有人居住之建築物、船艦或隱匿其內而犯之者。
二、毀越門扇、牆垣或其他安全設備而犯之者。
三、攜帶兇器而犯之者。
四、結夥三人以上而犯之者。
五、乘火災、水災或其他災害之際而犯之者。
六、在車站或埠頭而犯之者。
前項之未遂犯罰之。


司法院資訊處製作；財團法人民間司法改革基金會備份。
